# 请教陈版主，什么情况下母公司现流表期末余额会大于合并现流表期末余额

提问人：草帽 op 时间：2019-04-29 21:19:01
今天看格力 18 年财报，有一个疑问，合并现流表期末现金及现金等价物余额 28,772,120,824.34 元，母公司现流表期末现金及现金等价物余额32,315,862,463.84 元，什么情况下会造成母公司数高于合并数呢？

回答人：chenyiwei
没有仔细研究过该公司。但建议你看一下：是否因为该公司的合并报表范围内有集团财务公司，而母公司和子公司的大量银行存款实际上是存放在该财务公司？合并资产负债表和母公司的资产负债表中的 “货币资金” 项目是否也存在合并数小于母公司数的情况？